---
title: 'Reporte del monitoreo de recursos bentónicos'
date: "`r Sys.Date()`"
output:
   pdf_document

---

```{r setup, include=FALSE}
knitr::opts_chunk$set(warning=FALSE, message=FALSE)
meses_espanol <- c("Ene", "Feb", "Mar", "Abr", "May", "Jun", "Jul", "Ago", "Set", "Oct", "Nov", "Dic")

library(readxl)

# info_general = read_excel('../aplicativo_caletas/data/data_prueba_febrero_noviembre.xlsx', sheet = 1)
# biometrico = read_excel('../aplicativo_caletas/data/data_prueba_febrero_noviembre.xlsx', sheet = 2)

info_general = rv$info_general
biometrico   = rv$biometrico

```

```{r, include=FALSE}

library(tidyverse)
library(lubridate)
library(ggh4x)

source('R/funciones_visualizacion.R')

fecha_inicio_monitoreo = paste(day(min(info_general$Fecha)), month(min(info_general$Fecha), label = TRUE),'del',year(min(info_general$Fecha)))

fecha_fin_monitoreo = paste(day(max(info_general$Fecha)), month(max(info_general$Fecha), label = TRUE),'del',year(max(info_general$Fecha)))

especies = unique(info_general$Especie)

# Inicializa la cadena de texto
especies_unicas <- ""

# Itera sobre las especies
for (i in seq_along(especies)) {
  if (i == length(especies)) {
    # Última especie
    especies_unicas <- paste(especies_unicas, "y", unique(info_general$Especie)[i])
  } else {
    # Especie no última
    especies_unicas <- paste(especies_unicas, unique(info_general$Especie)[i], sep = ", ")
  }
}


  
```


## Introducción:

Este informe presenta los resultados detallados del monitoreo de especies bentónicas en la Región de `r unique(info_general$Region)` durante el período comprendido entre `r fecha_inicio_monitoreo` y `r fecha_fin_monitoreo`. El objetivo principal es proporcionar una visión completa de la situación actual de estos recursos, centrándose en los indicadores poblacionales y biológicos más relevantes.

Se abordarán aspectos clave que incluyen tendencias de biomasa y densidad a lo largo del tiempo, análisis detallados de la estructura de tallas, evaluación de indicadores biológicos relacionados con la reproducción, y un estudio exhaustivo de la distribución espacial de los recursos bentónicos en la región.

El análisis integral realizado permitirá comprender mejor la dinámica de las poblaciones bentónicas, proporcionando información esencial para la gestión y conservación efectiva de estos recursos en la Región de `r unique(info_general$Region)`.

## Métodos:

En este estudio, se llevaron a cabo análisis detallados de biomasa y densidad, evaluaciones de la estructura de tallas, análisis de aspectos reproductivos y estudios de distribución espacial de especies bentónicas en la Región de `r unique(info_general$Region)`. Las evaluaciones se realizaron a lo largo del período de monitoreo, desde `r fecha_inicio_monitoreo` hasta `r fecha_fin_monitoreo`. Se emplearon diversas técnicas de análisis de datos para proporcionar una comprensión completa de la variabilidad y la distribución de los recursos.

Estos métodos proporcionarán información valiosa para la toma de decisiones y la implementación de estrategias de gestión efectivas en la región.


## Resultados:

Los resultados del monitoreo revelaron patrones interesantes en la abundancia y la estructura de tallas de las especies bentónicas. 


```{r, results='asis', echo=FALSE, fig.width = 10, fig.height = 5}

# library(egg)
# Iterar sobre cada especie y generar una sección para cada una
for (especie in especies) {
  # Limpia el nombre de la especie para evitar problemas con encabezados duplicados
  cleaned_especie <- make.names(especie)
  
  cat("##", paste0('*', cleaned_especie, '*'), "\n\n")
  
  # Texto descriptivo para cada especie
  cat("En esta sección, se presentan los resultados específicos para la especie", cleaned_especie, ".\n\n\n")
  
  cat("###", paste0('Biomasa y Densidad de ','*', cleaned_especie, '*'), "\n\n")
  
  datos = generarDatosBiomasaDensidad(info_general, c('Densidad','Biomasa'), especie, meses_espanol)
  colores = generarColoresEspecie(datos, 'Especie')
  print(generarGraficoDensidadBiomasa(datos, colores, c('Biomasa','Densidad'), FALSE, meses_espanol, c('Especie','variable'), 10, 10, 'white', 11, 14, 'bottom'))
  
  cat('\n\n\n\n')
  cat("###", paste0('Aspectos reproductivos de ','*', cleaned_especie, '*'), "\n\n")
    
  sexual_ration = procesamiento_data_by_var(biometrico, especie, 'Tiempo', FALSE)

  plt_sx_rt = sexual_ration %>%
      filter(Sexo %in% c('Macho','Hembra')) %>%
      reframe(var = length(Sexo), .by = c('year','id_var', 'Sexo'))
  
  # Verificar si hay datos para la especie específica
if (!any(plt_sx_rt$id_var %in% unique(plt_sx_rt$id_var))) {
  cat("No hay datos para la especie específica. No se generará el gráfico.\n")
} else {
  # Crear el gráfico solo si hay datos
  print(generar_grafico_sx_ratio(plt_sx_rt, 'id_var', 'var', 'Sexo', 'fill', 'Tiempo' , TRUE, 90, c('Macho','Hembra'),  c('♂','♀'), 10, 10, 'white', 11, 14, 'bottom'))
}



  
  # Puedes incluir aquí el código específico para cada especie
  # Por ejemplo, gráficos, tablas u otros análisis
  
  # ...

  cat("\n\n")
}


```









